臺灣高雄地方法院高雄簡易庭裁定
111年度雄秩字第164號
移送機關    高雄市政府警察局前鎮分局
被移送人    宋文良


上列被移送人因違反社會秩序維護法案件，經移送機關以民國11
1年10月21日高市警前分偵字第11173716500號移送書移送審理，
本院裁定如下：
    主      文
宋文良無正當理由攜帶類似真槍之空氣槍，有危害安全之虞，處
罰鍰新臺幣貳仟元。
扣案之空氣槍1支沒入。
    事實及理由
一、移送意旨略以：被移送人於民國111年9月16日4時許，於高
    雄市前鎮區瑞隆路與永豐路口，持空氣槍四處射擊，經現場
    民眾目擊報案，警方到場查獲空氣槍1把，被移送人坦承上
    開空氣槍為其所有，經警查扣上開空氣槍後，認有違反社會
    秩序維護法第63條第1項第1款之行為等語。
二、按無正當理由攜帶具有殺傷力之器械、化學製劑或其他危險
    物品者，處3日以下拘留或新臺幣30,000元以下罰鍰，社會
    秩序維護法第63條第1項第1款雖有明文，然此一規定須以攜
    帶之器械、化學製劑或其他危險物品具有殺傷力為必要，若
    尚未具殺傷力，則與該條之構成要件不符。經查：被移送人
    於上開時、地持槍枝射擊等情，雖據被移送人於警詢中坦承
    不諱，並經移送機關認被移送人有社會秩序維護法第63條第
    1項第1款所定之非行，而移送本院審理。惟被移送人所持上
    開槍枝經測試其動力模式為液化氣體式(小型高壓鋼瓶內之
    氣體)，雖可發射直徑約7mm之金屬球型彈丸，然測試結果並
    未能貫穿監測板(鋁板)，有高雄市政府警察局空氣槍動能初
    篩報告表在卷可稽，堪認上開槍枝並不具有殺傷力。是以，
    上開槍枝既未具殺傷力，被移送人攜帶上開槍枝之行為，與
    社會秩序維護法第63條第1項第1款之規定自屬有間，移送機
    關以被移送人違犯上開規定而移送本院裁處，容有誤會，然
    基於移送之基本事實相同，本院爰依社會秩序維護法第92條
    準用刑事訴訟法第300條之規定職權變更移送機關所引用法
    條為同法第65條第3款無正當理由，攜帶類似真槍之玩具槍
    ，而有危害安全之虞者。
三、被移送人攜帶之上開槍枝雖無殺傷力，然其在外觀上與真槍
    十分類似，有上開槍枝照片在卷足憑，如未透過近距離仔細
    觀察或實際操作實難辨認其與真槍之差異所在，顯見上開槍
    枝確屬類似真槍之玩具槍；而上開地點為民眾出入之公共場
    所，被移送人攜帶類似真槍之玩具槍並射擊，已有危害公共
    安全之虞。被移送人雖辯稱係擔心自身安危而攜帶云云，惟
    此顯非正當事由，是應依社會秩序維護法第65條第3款規定
    處罰。
四、又按精神耗弱者得減輕處罰，社會秩序維護法第9條第1項第
    3款定有明文。依員警職務報告可見本件被移送人患有精神
    疾病，到場處理後旋將被移送人送往凱旋醫院強制就醫；且
    審酌被移送人在111年10月13日調查筆錄陳述係稱為了想要
    路人報案，想要自首，擔心自身安危所以持槍等語，可見被
    移送人陳述悖於常情，精神狀態異於常人，爰減輕處罰之。
    本院審酌被移送人之違序情節、攜帶持有之扣押物數量，暨
    其行為後態度等一切情狀，裁處如主文所示之罰緩。至扣案
    之空氣槍1支為被移送人所有，並供其違反社會秩序維護法
    行為所用之物，應依社會秩序維護法第22條第3項之規定沒
    入之。
五、依社會秩序維護法第45條第1項、第65條第3款、第22條第3
    項，裁定如主文。
中　　華　　民　　國　　111 　年　　11　　月　　25　　日
                  高雄簡易庭  法　　　官  楊詠惠
以上正本係照原本作成。
如不服本裁定，得於裁定書送達之翌日起5 日內，以書狀敘述理
由，向本庭提起抗告。
中　　華　　民　　國　　111 　年　　11　　月　　25　　日
                              書  記  官  蔡佩珊